【裁判字號】    99,審交簡上,10
【裁判日期】    990310
【裁判案由】    公共危險
【裁判全文】
臺灣士林地方法院刑事判決          99年度審交簡上字第10號
上  訴  人
即  被  告  甲○○
上列上訴人即被告因公共危險案件，不服本院士林簡易庭中華民
國98年12月23日98年度士交簡字第1255號第一審刑事簡易判決（
聲請簡易判決處刑書案號：98年度撤緩偵字第114 號），提起上
訴，本院管轄之第二審合議庭判決如下：
    主  文
原判決撤銷。
甲○○服用酒類，不能安全駕駛動力交通工具而駕駛，處有期徒
刑貳月，如易科罰金，以新臺幣壹仟元折算壹日。
    事  實
一、甲○○前於民國91年間，因酒後駕車公共危險案件，經臺灣
    臺北地方法院以91年度北交簡字第1068號判決處罰金銀元2
    萬元確定，於91年11月20日執行完畢。詎其仍不知悔改，復
    於97年8 月21日凌晨4 時至5 時許，在臺北市士林區○○○
    路○ 段141 巷17之4 號4 樓住處飲用伏特加酒後，已達不能
    安全駕駛動力交通工具之程度，仍貿然駕駛車牌DA-2118 號
    （聲請簡易判決處刑書誤載為DA-2218 號）自用小客車，於
    同日下午1 時54分許，行經臺北市士林區○○○路○ 段374
    號前時為警攔檢，並當場以酒精測試器測試，呼氣酒精濃度
    高達每公升1.0 毫克。
二、案經臺北市政府警察局士林分局報告臺灣士林地方法院檢察
    署檢察官偵查後聲請簡易判決處刑。
    理  由
一、公訴人及被告甲○○對於本判決所引用之下列各項證據方法
    之證據能力，於本院審理時均表示同意有證據能力，本院審
    酌該等言詞陳述及書面陳述作成時之情況，並無不宜作為證
    據之情事，依刑事訴訟法第159 條之5 之規定，均認有證據
    能力，合先敘明。
二、上揭犯罪事實，業據上訴人即被告甲○○於警詢時、偵查中
    及本院準備程序和審理時均供認不諱，復有刑法第185 條之
    3 案件測試觀察紀錄表、生理平衡檢測表、臺北市政府警察
    局舉發違反道路交通管理事件通知單及酒精濃度測試單等附
    卷可佐，而呼氣酒精濃度達每公升0.25毫克時，輕度協調功
    能降低；達每公升0.5 毫克時，反應較慢，感覺減低，影響
    駕駛；達每公升0.75毫克時，將造成思考、個性及行為改變
    ，且參酌德、美認定標準，酒精濃度呼氣達每公升0.55毫克
    ，肇事率為一般正常人之10倍，可認為已達「不能安全駕駛
    」之程度，此有行政院國軍退除役官兵輔導委員會臺北榮民
    總醫院88年8 月5 日（88）北總內字第26868 號函可憑，本
    件被告呼氣酒精濃度測試值高達每公升1.0 毫克，已達不能
    安全駕駛之程度甚明。被告上開任意性自白與事實相符，本
    件罪證明確，被告犯行洵堪認定，應依法論科。
三、核被告所為，係犯刑法第185 條之3 服用酒類不能安全駕駛
    動力交通工具而駕駛罪。原審認被告罪證明確，量處被告有
    期徒刑2 月，並諭知如易科罰金以新臺幣（下同）2,000 元
    折算1 日之標準，固非無見，惟按刑事審判之量刑，在於實
    現刑罰權之分配的正義，故法院對有罪之被告科刑，應符合
    罪刑相當之原則，使罰當其罪，以契合人民之法律感情，此
    所以刑法第57條明定科刑時應審酌一切情狀，尤應注意該條
    所列各款事項，以為科刑輕重之標準，查本件被告前於91年
    間，雖有1 次酒後駕車之公共危險前科，經臺灣臺北地方法
    院以91年度北交簡字第1068號判決處罰金銀元2 萬元確定，
    於91年11月20日執行完畢，此有臺灣高等法院被告前案紀錄
    表1 份存卷可考，惟被告於警詢、檢察官偵查及本院審理中
    均能坦承犯行，犯後態度良好，且身體健康狀況不佳，患有
    重度憂鬱症，此有行政院國軍退除役官兵輔導委員會臺北榮
    民總醫院診斷證明書1 紙附卷可稽，原審判決所量處之刑罰
    為有期徒刑2 月，較前次前科之刑度，屬首次有期徒刑之低
    度刑期，而刑法第41條規定：「犯最重本刑為5 年以下有期
    徒刑以下之刑之罪，而受6 個月以下有期徒刑或拘役之宣告
    者，得以新臺幣1 千元、2 千元或3 千元折算一日，易科罰
    金。但確因不執行所宣告之刑，難收矯正之效，或難以維持
    法秩序者，不在此限。前項規定於數罪併罰，其應執行之刑
    未逾6 月者，亦適用之。」，易科罰金之折算標準有3 種，
    原審未衡酌上情，逕就首次有期徒刑之低度刑期諭知易科罰
    金中第2 種即2, 000元折算1 日之折算標準，尚難認符合罪
    刑相當之原則，容有未洽。被告上訴意旨指摘原判決量刑過
    重，其患有重度憂鬱症無力繳納等語為有理由，原判決當屬
    無可維持，應由本院予以撤銷改判。爰審酌被告前有1 次酒
    後駕車之前科、生活狀況，及服用酒類後呼氣酒精濃度高達
    每公升1.0 毫克，已達不能安全駕駛之程度，猶貿然駕駛車
    輛上路，惟念其犯罪後尚深知悔悟，於偵查及本院審理時均
    坦承犯行，犯後態度良好及其家庭經濟狀況等一切情狀，量
    處如主文第2 項所示之刑，並諭知易科罰金之折算標準，以
    資儆懲。
據上論斷，應依刑事訴訟法第455 條之1 第1 項、第3 項、第36
9 條第1 項前段、第364 條、第299 條第1 項前段，刑法第185
條之3 、第41條第1 項前段，刑法施行法第1 條之1 第1 項，判
決如主文。
本案經檢察官蔡元仕到庭執行職務。
中    華    民    國    99    年    3     月    10    日
                  刑事第一庭審判長法  官  雷雯華
                                  法  官  梁哲瑋
                                  法  官  王沛雷
以上正本證明與原本無異。
本件不得上訴。
                                  書記官  陳麗津
中    華    民    國    99    年    3     月    10    日
附錄論罪科刑法條：
刑法第185條之3
服用毒品、麻醉藥品、酒類或其他相類之物，不能安全駕駛動力
交通工具而駕駛者，處1 年以下有期徒刑、拘役或科或併科15萬
元以下罰金。

司法院資訊處製作；財團法人民間司法改革基金會備份。
